臺灣雲林地方法院刑事裁定
110年度聲字第828號
聲  請  人  臺灣雲林地方檢察署檢察官
受  刑  人  林珮琴



上列聲請人因受刑人數罪併罰有二裁判以上，聲請定其應執行之
刑（110年度執字第1827號），本院裁定如下：
    主  文
林珮琴犯如附表所示各罪所處之刑，應執行有期徒刑壹年。
    理  由
一、聲請意旨略以：受刑人林珮琴因犯詐欺等數罪，先後經判決
    確定如附表，符合數罪併罰之要件，應依刑法第53條、第51
    條第5款之規定，定其應執行之刑，爰依刑事訴訟法第477條
    第1項之規定聲請定應執行之刑等語。
二、按裁判確定前犯數罪者，併合處罰之。但有下列情形之一者
    ，不在此限：一、得易科罰金之罪與不得易科罰金之罪。前
    項但書情形，受刑人請求檢察官聲請定應執行刑者，依第51
    條規定定之。數罪併罰有二裁判以上者，應依刑法第51條之
    規定定其應執行之刑。又宣告多數有期徒刑者，於各刑中之
    最長期以上，各刑合併之刑期以下，定其刑期，刑法第50條
    第1項但書第1款、第2項、第53條、第51條第5款定有明文。
    又法律上屬於自由裁量之事項，有其外部性界限及內部性界
    限，並非概無拘束。依據法律之具體規定，法院應在其範圍
    選擇為適當之裁判者，為外部性界限；而法院為裁判時，應
    考量法律之目的，及法律秩序之理念所在者，為內部性界限
    。法院為裁判時，二者均不得有所踰越。在數罪併罰，有二
    裁判以上，定其應執行之刑時，固屬於法院自由裁量之事項
    ，然仍應受前揭外部性界限及內部性界限之拘束（最高法院
    94年度台非字第233號判決意旨參照）。又數罪併罰中之一
    罪，依刑法規定得易科罰金，若因與不得易科之他罪併合處
    罰結果而不得易科罰金時，原可易科部分所處之刑，自亦無
    庸為易科折算標準之記載（司法院釋字第144號、第679號解
    釋要旨參照）。
三、經查，受刑人因犯如附表所示之案件，先後經臺灣臺東地方
    法院及本院判處如附表所示之刑，均經確定在案，且本件聲
    請定應執行刑之犯罪事實最後判決法院為本院，有各該判決
    及臺灣高等法院被告前案紀錄表各1份在卷可稽。其中受刑
    人所犯附表編號1所示之罪宣告刑得易科罰金，附表編號2至
    4所示之罪宣告刑則不得易科罰金，合於刑法第50條第1項但
    書之情形，依刑法第50條第2項規定，須經受刑人請求檢察
    官聲請定其應執行之刑，始得依第51條規定定之。茲受刑人
    請求檢察官聲請就附表所示各罪合併定其應執行之刑，有臺
    灣雲林地方檢察署刑法第50條第1項但書案件是否請求定應
    執行刑調查表1張在卷足憑，檢察官據此聲請定其應執行之
    刑，本院審核認其聲請為正當。爰審酌受刑人所犯如附表編
    號2至4所示各罪，均為參加同一詐欺集團所犯之3人以上共
    同詐欺取財罪，犯罪手段、態樣、所擔任角色均相同，且犯
    罪時間密集，同為侵害財產法益；所犯如附表編號1所示不
    能安全駕駛致交通危險罪，無視用路人之人身生命法益，犯
    罪類型及侵害法益與其他各罪不同；本件內部性及外部性界
    限，附表編號2至4所示之3罪前已定應執行有期徒刑11月，
    兼衡刑罰經濟與公平、比例原則，對於受刑人所犯數罪為整
    體非難評價，並考量受刑人表示之意見（見本院卷第83頁）
    ，裁定定其應執行刑如主文所示。末已執行完畢部分再由檢
    察官於指揮執行時扣除之，併此敘明。
四、據上論斷，應依刑事訴訟法第477條第1項，刑法第50條第1
    項但書第1款、第2項、第53條、第51條第5款，裁定如主文
    。
中　　華　　民　　國　　110 　年　　10　　月　　25　　日
                  刑事第五庭  法  官  張恂嘉
以上正本證明與原本無異。
如不服本裁定，應於裁定送達後5 日內向本院提出抗告狀（須附
繕本）。
                              書記官  洪青霜
中　　華　　民　　國　　110 　年　　10　　月　　26　　日
附表：
編　　　　　號  1 2 3 罪　　　　　名  不能安全駕駛致交通危險罪 三人以上共同詐欺取財罪 三人以上共同詐欺取財罪 宣　　告　　刑  有期徒刑2月 有期徒刑9月 有期徒刑8月 犯　罪　日　期  108年1月23日 107年4月22日 107年4月25日 偵查(自訴)機關 年　度　案　號  臺灣臺東地方檢察署108年度速偵字第97號 臺灣雲林地方檢察署107年度偵字第6114號等 臺灣雲林地方檢察署107年度偵字第6114號等 最　後 事實審 法　　院 臺灣臺東地方法院 臺灣雲林地方法院 臺灣雲林地方法院  案　　號 108年度東交簡字第68號 109年度訴字第14號 109年度訴字第14號  判決日期 108年3月8日 110年5月26日 110年5月26日 確　定 判　決 法　　院 臺灣臺東地方法院 臺灣雲林地方法院 臺灣雲林地方法院  案　　號 108年度東交簡字第68號 109年度訴字第14號 109年度訴字第14號  判決確定日期 108年4月8日 110年7月12日 110年7月12日 是否為得易科罰金之案件  是 否 否  備註   臺灣臺東地方檢察署108年執字第749號（已執畢） 臺灣雲林地方檢察署110年執字第1827號。 編號2至4經本院109年度訴字第14號判決定應執行有期徒刑11月確定。  

編　　　　　號  4 （以下空白）  罪　　　　　名  三人以上共同詐欺取財罪   宣　　告　　刑  有期徒刑7月   犯　罪　日　期  107年4月26日   偵查(自訴)機關 年　度　案　號  臺灣雲林地方檢察署107年度偵字第6114號等   最　後 事實審 法　　院 臺灣雲林地方法院    案　　號 109年度訴字第14號    判決日期 110年5月26日   確　定 判　決 法　　院 臺灣雲林地方法院    案　　號 109年度訴字第14號    判決確定日期 110年7月12日   是否為得易科罰金之案件  否    備註   臺灣雲林地方檢察署110年執字第1827號。 編號2至4經本院109年度訴字第14號判決定應執行有期徒刑11月確定。